最　高　行　政　法　院　裁　定
                                     100年度裁字第2258號
上  訴  人　許聰引
被 上訴 人　澎湖縣望安鄉公所
代　表　人　葉忠入
上列當事人間免職事件，上訴人對於中華民國100年5月31日高雄
高等行政法院100年度訴字第76號判決，提起上訴，本院裁定如
下：
　　主  文
上訴駁回。
上訴審訴訟費用由上訴人負擔。
　　理  由
一、按對於高等行政法院判決之上訴，非以其違背法令為理由，
    不得為之，行政訴訟法第242條定有明文。依同法第243條第
    1項規定，判決不適用法規或適用不當者，為違背法令；而
    判決有同條第2項所列各款情形之一者，為當然違背法令。
    是當事人對於高等行政法院判決上訴，如依行政訴訟法第24
    3條第1項規定，以高等行政法院判決有不適用法規或適用不
    當為理由時，其上訴狀或理由書應有具體之指摘，並揭示該
    法規之條項或其內容；若係成文法以外之法則，應揭示該法
    則之旨趣；倘為司法院解釋或本院之判例，則應揭示該判解
    之字號或其內容。如以行政訴訟法第243條第2項所列各款情
    形為理由時，其上訴狀或理由書，應揭示合於該條項各款之
    事實。上訴狀或理由書如未依此項方法表明，或其所表明者
    與上開法條規定不合時，即難認為已對高等行政法院判決之
    違背法令有具體之指摘，其上訴自難認為合法。
二、本件上訴人經94年度特種考試地方政府公務人員四等考試及
    格分發擔任被上訴人村幹事乙職，民國99年1月25日向被上
    訴人申請休假，經被上訴人代表人批示「未准先離所，緩議
    」後，復請同事代填請假單，改請家庭照顧假，再經被上訴
    人代表人批示「經告誡仍一意孤行，緩議」。嗣被上訴人以
    上訴人在未准假情形下，自99年1月25日至99年1月28日未到
    勤，曠職繼續達4日為由，依公務人員考績法（下稱考績法
    ）第12條第3項第8款及第1項第2款第2目規定，以99年1月29
    日望人字第099000763號令，核布1次記2大過專案考績免職
    。上訴人不服，提起復審，經公務人員保障暨培訓委員會（
    下稱保訓會）以99年7月13日99公審決字第0196號復審決定
    撤銷原處分，發回被上訴人另為適法之處分。被上訴人經調
    查後以上訴人請假未經核准，即離開任所，致99年1月25日
    至同年2月1日曠職繼續達6日，情節重大，違背考績法第12
    條第3項第8款規定，再以99年11月12日望人字第0990007899
    號令（下稱系爭處分），核定1次記2大過專案考績免職，並
    經銓敘部99年12月9日部銓五字第0993286889號函銓敘審定
    。上訴人不服，除對系爭處分提出復審外，並向原審法院提
    起確認系爭處分無效之行政訴訟。復審部分，經保訓會以復
    審逾期，程序不合法為由，為不受理決定。確認行政處分無
    效行政訴訟部分，經原審法院駁回其訴。
三、上訴人對於高等行政法院判決上訴，主張：被上訴人雖設有
    民政課、財經課、兵役課及總務課等單位，惟設有考績委員
    會評定考績之組織層級僅有被上訴人一層級，若令被上訴人
    得逕行決定所屬公務人員考績，因欠缺監督制衡之單位，對
    於受處分之公務人員在程序上保障有所不足，是被上訴人為
    公務人員考績法第14條第1項但書所稱「僅有長官一級」之
    行政組織，原判決對被上訴人機關組織之認定，顯與客觀事
    實有違。為確保人民憲法上服公職之權利，依司法院釋字第
    491號解釋意旨，公務人員考績法第14條第1項規定應解釋為
    ，對公務人員以考績免除職務時，不得逕由直屬長官為免職
    之處分，理應送交由上級機關之考績委員會考核後再為是否
    免職之行政處分，原處分既未經上級機關（即澎湖縣政府）
    之考績委員會考核，顯違正當法律程序，因程序違法當屬無
    效之行政處分，澎湖縣政府93年8月5日府人考字第09315002
    97號函及97年10月23日府人考字第0971501257號函有違公務
    人員考績法第14條第1項文義、法律保留原則及法律優位原
    則等語，為其論據。惟查，被上訴人係經澎湖縣政府授權可
    自行核定其所屬公務人員考績（包括1次記2大過專案考績）
    ，且依其自治條例及編製表，除設有鄉長1名，綜理鄉政，
    指揮、監督所屬員工及機關外，另設秘書1名，承鄉長之命
    ，處理鄉政；內部尚設有民政課、財經課、兵役課及總務課
    ，並置課長、課員、技士、村幹事、佐理員、辦事員、人事
    管理員及書記，計30名員額；此外，亦另設有清潔隊、圖書
    館、托兒所等所屬機關，被上訴人自非屬長官僅有一級之機
    關，而無考績法第14條第1項但書規定之適用，被上訴人作
    成系爭處分，並無上訴人指述之未經授權而違背法規有關專
    屬管轄之規定或缺乏事務權限之無效事由，業經原審論明。
    本院經核上訴人上訴理由書所載內容，無非復執業經原審論
    斷不採之陳詞，再予爭執，或就原審取捨證據、認定事實之
    職權行使，指摘其為不當，或係以其一己對法規之主觀見解
    ，任意指摘原判決所為論斷有不適用法規或適用不當之情，
    並就原審已論斷者，泛言未論斷，或就原審所為論斷，泛言
    其論斷違反司法院釋字第491號解釋、違反正當法律程序、
    違反法律保留原則、法律優位原則，而非具體表明合於不適
    用法規、適用法規不當、或行政訴訟法第243條第2項所列各
    款之情形，難認對該判決之如何違背法令已有具體之指摘，
    應認其上訴為不合法。
四、據上論結，本件上訴為不合法。依行政訴訟法第249條第1項
    前段、第104條、民事訴訟法第95條、第78條，裁定如主文
    。
中　　華　　民　　國　　100　 年　　9　　 月　　15　　日
                    最高行政法院第七庭
                        審判長法官　蔡　進　田
                              法官　楊  惠  欽
                              法官　吳  東  都
                              法官　陳  金  圍
                              法官　江　幸　垠

以  上  正  本  證  明  與  原  本  無  異
中　　華　　民　　國　　100　 年　　9　　 月　　16　　日
　　　　　　　　　　　　　　　書記官　邱　彰　德